臺灣臺中地方法院刑事判決　　　　　 96年度中簡上字第590號
上　訴　人
即　被　告　甲○○
上列上訴人因傷害等案件，不服臺灣臺中地方法院臺中簡易庭九
十六年度中簡字第一０六二號，中華民國九十六年四月三十日第
一審簡易判決（聲請簡易判決處刑案號：臺灣臺中地方法院檢察
署九十六年度偵字第三八二０號），提起上訴，本院管轄第二審
之合議庭判決如下：
    主    文
原判決撤銷。
甲○○損壞他人之瓷杯及窗戶玻璃，足以生損害於他人，處拘役
拾日，如易科罰金，以新台幣壹仟元折算壹日，減為拘役拾伍
日，如易科罰金，以新台幣壹仟元折算壹日；又傷害人之身體，
處拘役肆拾日，如易科罰金，以新台幣壹仟元折算壹日，減為拘
役貳拾日，如易科罰金，以新台幣壹仟元折算壹日。應執行拘役
拾日，如易科罰金，以新台幣壹仟元折算壹日。緩刑貳年。
    犯罪事實
一、甲○○前無不法犯罪之前科紀錄，素行尚佳，其為丙○○所
    經營永承營造有限公司（下稱永承公司）之下游承包廠商尚
    壕土木包工業有限公司之負責人，因不滿丙○○拖欠工程尾
    款遲未支付，乃於民國九十六年一月八日二十時三十分許（
    聲請簡易判決處刑書誤為九十六年一月十日十八時五十分許
    ），在永承公司所在臺中市○區○○路五七五號十四樓之一
    與丙○○洽談工程款事宜時，先基於毀損之犯意，拿取丙○
    ○所有之瓷杯五個接續向窗戶丟擲以洩憤，致上開瓷杯五個
    及窗戶玻璃二片均破損不堪使用。甲○○後因與丙○○生肢
    體之拉扯，竟又另基於普通傷害之犯意，復持丙○○所有之
    瓷杯毆打丙○○頭部，致丙○○受有頭皮撕裂傷約二‧五公
    分、左耳後擦傷及左顏面挫傷等傷害。嗣經警據報前往處理
    而查獲。
二、案經丙○○訴由臺中市警察局第二分局報請臺灣臺中地方法
    院檢察署檢察官偵查後，聲請為簡易判決處刑。
    理    由
一、上揭犯罪事實，業據上訴人即被告（下稱被告）甲○○於本
    院訊問時坦認不諱，核與告訴人丙○○於警詢與偵查中所述
    情節大致相符（見警卷第五頁至第六頁，偵查卷第五頁），
    並有中國醫藥大學附設醫院診斷證明書一紙及現場照片五張
    附卷可稽（見警卷第七頁至第一０頁），是被告前揭自白，
    核與客觀事實相符，堪予採信。準此，本件事證已臻明確，
    被告前揭犯行，均洵堪認定。
二、核被告甲○○所為，係犯刑法第三百五十四條之毀損罪及同
    法第二百七十七條第一項之傷害罪。另被告就前揭毀損犯行
    ，雖損壞告訴人丙○○所有之瓷杯五個，但其係以單一之毀
    損犯意，賡續侵害告訴人之財產法益，縱令其多次之毀損舉
    動，均已與毀損罪之構成要件相符，但在被告主觀上對其各
    個舉動，不過係利用同一機會，在同一時間就同一犯罪構成
    事實，本單一犯意接續進行，以實現一犯罪構成要件之單一
    行為，應為接續犯。被告所為上開二犯行，犯意各別，行為
    且互殊，應予分論併罰。
三、原判決以被告甲○○犯罪之事證明確，予以論罪科刑，固非
    無見；惟查：(一)刑法毀損罪所謂之「毀棄」，係指毀滅或拋
    棄而根本毀滅物之存在，例如將他人之物燒燬，或將他人之
    物拋沈大海。而所謂「損壞」，則指損害或破壞，使物之外
    形發生重大之變化，並減損物之可用性，原則上可認為行為
    人之作為或不作為而對物發生作用，因而使物之性質、外形
    及其特定目的之可用性，較其原來之之狀態顯有不良之改變
    者。本件被告於前揭時地，拾取告訴人丙○○所有之瓷杯五
    個接續向窗戶丟擲以洩憤，致上開瓷杯五個及窗戶玻璃二片
    均破損而不堪使用，其行為之類型應屬刑法毀損罪所謂之「
    損壞」，而非「毀棄」，是原判決關此部分於主文率予諭知
    被告「毀棄瓷杯及窗戶玻璃」，已有未洽。(二)原審關於刑法
    施行法之論斷法條，援引刑法施行法第一條、第二條前段，
    亦有違誤（應係刑法施行法第一條之一第一項、第二項前段
    ）。(三)中華民國九十六年罪犯減刑條例於九十六年七月十六
    日起施行，被告犯罪時間係在九十六年四月二十四日以前，
    所犯刑法毀損罪及普通傷害罪均符合該條例第二條第一項第
    三款之情形，應依法減輕其宣告刑之二分之一，原審未及審
    酌減刑事由，同有不當。(四)被告於事發後，已於九十六年五
    月二十四日與告訴人達成和解，有本院九十六年度中調字第
    六一五號調解程序筆錄一紙在卷可佐（見本院簡上卷第二二
    頁及其反面），告訴人且於本院準備程序當庭表明不願再行
    追究被告犯責之意（見本院簡上卷第二０頁），原判決未及
    衡酌前揭和解狀況，對被告毀損部分遽予量處拘役三十五日
    ，傷害犯行部分量處拘役五十日，亦有量刑過重之情形；被
    告援此提起上訴為有理由，且原簡易判決復有前開可議之處
    ，自屬無可維持，應由本院管轄第二審之合議庭予以撤銷改
    判。
四、爰審酌被告甲○○之素行尚佳，其自制力不足，僅因不滿告
    訴人丙○○拖欠工程尾款遲未支付，一時激憤即恣意為本件
    毀損及傷害犯行，被告法治觀念淡薄，應予非難，兼衡酌被
    告犯罪所生具體危害程度，其犯罪之動機、目的暨犯後終能
    坦承犯行，並已與告訴人達成和解之犯罪後態度等一切情狀
    ，分別量處如主文第二項所示之刑，並均諭知易科罰金之折
    算標準。另按九十六年罪犯減刑條例業於九十六年七月四日
    公布，並自同年月十六日施行，該條例第二條明文規定：「
    犯罪在中華民國九十六年四月二十四日以前者，除本條例另
    有規定外，依下列規定減刑：三、有期徒刑、拘役或罰金，
    減其刑期或金額二分之一」；本件被告所為上揭毀損及傷害
    犯行之犯罪時間均係在九十六年四月二十四日以前，且非屬
    上揭減刑條例第三條規定不予減刑之情形，故依上開規定，
    應分別減其拘役刑之二分之一，並依該減刑條例第十條第一
    項及第九條之規定，定應執行之刑，暨同諭知易科罰金之折
    算標準。末查，被告前未曾因故意犯罪受有期徒刑以上刑之
    宣告，有臺灣高等法院被告前案紀錄表在卷可查，其因一時
    激憤，未能詳加思慮，致為本件犯行，犯後已供認犯罪無隱
    ，且已與告訴人達成和解，俱如前述，被告經此偵審程序與
    科刑之教訓，當能知所警惕而信無再犯之虞，本院因認對其
    所宣告之刑，應以暫不執行為適當，爰併諭知被告緩刑二年
    ，以勵自新。
據上論斷，應依刑事訴訟法第四百五十五條之一第一項、第三項
、第三百六十九條第一項前段、第三百六十四條、第二百九十九
條第一項前段，刑法第三百五十四條、第二百七十七條第一項、
第四十一條第一項前段、第五十一條第六款、第七十四條第一項
第一款，刑法施行法第一條之一第一項、第二項前段，中華民國
九十六年罪犯減刑條例第二條第一項第三款、第七條、第九條、
第十條第一項，判決如主文。
本案經檢察官乙○○到庭執行職務。
中　　華　　民　　國　　96　　年　　8 　　月　　28　　日
                  刑事第一庭審判長  法  官  張國忠
                                    法  官  楊曉惠
                                    法  官  陳思成
上正本證明與原本無異。
本件不得上訴。
                                    書記官  張宏清
中　　華　　民　　國　　96　　年　　8 　　月　　28　　日
附錄本案論罪科刑法條全文
刑法第三百五十四條：
毀棄、損壞前二條以外之他人之物或致令不堪用，足以生損害於
公眾或他人者，處二年以下有期徒刑、拘役或五百元以下罰金。
刑法第二百七十七條：
傷害人之身體或健康者，處三年以下有期徒刑、拘役或一千元以
下罰金。
